【裁判字號】    99,抗,263
【裁判日期】    991130
【裁判案由】    本票裁定
【裁判全文】
臺灣臺中地方法院民事裁定               99年度抗字第263號
抗  告  人  蘇正山
輔  佐  人  蘇振裕
相  對  人  美食家食材通路股份有限公司
法定代理人  黃義生
上列當事人間本票裁定事件，抗告人對於中華民國99年9 月28日
本院司法事務官所為之裁定（99年度司票字第4807號）提起抗告
，本院合議庭裁定如下：
    主    文
抗告駁回。
抗告程序費用新臺幣壹仟元由抗告人負擔。
    理    由
一、按執票人向本票發票人行使追索權時，得聲請法院裁定後強
    制執行，票據法第123 條定有明文。又本票執票人依上開法
    條之規定，聲請法院裁定許可對發票人強制執行，係屬非訟
    事件程序，法院僅就形式上審查得否准許強制執行，此項裁
    定並無確定實體上法律關係存否之效力，如發票人就票據債
    務之存否有爭執時，應由發票人提起確認之訴，以資解決，
    最高法院56年台抗字第714 號、57年台抗字第76號判例意旨
    參照。
二、本件相對人主張：伊執有抗告人為發票人所簽發，如原裁定
    所示之本票1 紙，並免除作成拒絕證書，詎屆期提示後，未
    獲付款，爰依票據法第123 條規定，聲請裁定許可強制執行
    等情，已據提出本票1 紙為證，原裁定予以准許，即無不合
    。
三、抗告意旨雖以：抗告人係一弱智者，業經鈞院以99年度監宣
    字第27號裁定選定蘇振裕為輔助人，抗告人受訴外人黃淑芬
    （即游素霞）之詐騙，以抗告人名義虛設精緻快餐店，對外
    詐取米、油、電話、手機或租賃房屋，然後中飽私囊，此部
    分業由臺灣臺中地方法院檢察署以99年度調偵字第348 號偵
    辦中。系爭本票非抗告人所簽發，抗告人與相對人無生意往
    來，不知為何系爭本票會由相對人所執有，除由訴外人黃淑
    芬（即游素霞）所偽造外，不應有第三人，此部份另經抗告
    人聲請前開檢察署合併調查，爰依法提起抗告，請求廢棄原
    裁定等語。惟查，抗告人所稱即使屬實，亦係實體上法律關
    係存否之爭執，依首揭說明，應由抗告人另行提起訴訟，或
    於強制執行程序終結前依強制執行法第14條第2 項之規定提
    起債務人異議之訴，以資解決，本件非訟程序不得加以審究
    實體法上之爭執，仍應為許可強制執行之裁定。是抗告人之
    抗告為無理由，應予駁回。
四、另對於非訟事件，依法應由關係人負擔費用者，法院裁定命
    關係人負擔時，應一併確定其數額，非訟事件法第24條第1
    項定有明文。爰依法確定本件抗告程序費用額如主文第2項
    所示。
五、據上論結，本件抗告為無理由，依非訟事件法第46條、第21
    條第2 項、第24條第1 項，民事訴訟法第495 條之1 第1 項
    、第449 條第1 項、第78條，裁定如主文。
中    華    民    國    99    年    11    月    30    日
                  民事第一庭  審判長法  官  李悌愷
                                    法  官  陳文爵
                                    法  官  莊嘉蕙
以上正本係照原本作成。
本裁定不得再抗告
中    華    民    國    99    年    11    月    30    日
                                    書記官  吳詩琳

司法院資訊處製作；財團法人民間司法改革基金會備份。
